臺灣彰化地方法院交通事件裁定　　　 100年度交聲字第1084號
移送機關即
原處分機關　　交通部公路總局臺中區監理所彰化監理站
異　議　人
即受處分人　　陳金燈
上列異議人即受處分人因違反道路交通管理處罰條例案件，對於
交通部公路總局臺中區監理所彰化監理站民國100年7月5日所為
之處分（彰監四字第裁64-I00000000號裁決書），聲明異議，本
院裁定如下：
    主  文
異議駁回。
    理  由
一、聲明異議意旨略以：拼裝車的存在，有其時代背景意義，是
    伊認為政府將拼裝車列為不合法之交通運輸工具並不恰當。
    再者，伊所有之拼裝車係合法停於路邊而遭案外人陳圳賢酒
    後騎乘車號KUB-407號重型機車撞上，故伊並未肇事。又現
    正值稻穀收成時期，因該拼裝車被沒入，致使伊無法賴以運
    輸農作物及農業用品，已足以影響伊生計，爰依法聲明異議
    ，請求鈞院撤銷原處分云云。
二、按拼裝車輛未經核准領用牌證行駛者，處汽車所有人3千6百
    元以上1萬零8百元以下罰鍰，並沒入其車輛。道路交通管理
    處罰條例第12條第1項第2款、第2項分別定有明文。
三、經查：
(一)、異議人即受處分人（下稱異議人）陳金燈於民國（下同）
    100年5月8日15時15分許，將其所有未領用牌證之3輪拼裝車
    停放於彰化縣溪州鄉○○路旁而遭案外人陳圳賢酒後騎乘車
    號KUB-407號重型機車衝撞等情，有彰化縣警察局100年6 月
    19日彰警交字第I00000000號舉發違反道路交通管理事件通
    知單、原處分機關100年7月5日以彰監四字第裁64-I0000000
    0號裁決書及彰化縣警察局道路交通事故照片黏貼紀錄表各1
    份在卷可稽；又異議人對於其有所之3輪拼裝車未經車輛監
    理機關核准發給正式牌照或臨時牌照乙節，並不爭執，且於
    異議狀中自承平時需使用該車輛運輸農作物及農業用品，則
    衡諸常情，其於每次使用該輛無照拼裝車載運農作物品時，
    必定會行駛於一般道路，是異議人於上開時、地，行駛未經
    核准領用牌證之拼裝車，並將該車停於彰化縣溪州鄉○○路
    旁之事實，堪予認定。
(二)、又揆諸前揭道路交通管理處罰條例第12條第1項第2款、第2
    項之立法意旨，係因拼裝車輛倘未經主管機關檢驗核准領用
    牌證，即任意行駛，將有害道路人車安全，為維持社會秩序
    及增進公共利益，乃以法律限制拼裝車輛之行駛，並於違反
    規定時，沒入拼裝車輛。從而只要有行駛未經核准領用牌證
    拼裝車之行為，即得以本條例加以相繩，至於上開規定是否
    合理，此乃屬行政、立法機關之職權範籌，非司法機關所能
    置喙。是本件異議人雖以法律禁止行駛拼裝車並不妥適及其
    並未駕駛拼裝車肇事等詞加以置辯，然因皆與前開法律規範
    之本旨無涉，尚難認為有理。
(三)、再者，因道路交通管理處罰條例第12條第2項已明定行駛未
    經核准領用牌證之拼裝車輛除應受罰鍰外，尚需沒入該車輛
    ，其間並不存在有執法者得考量具體狀況以裁量決定是否沒
    入之空間。是異議人抗辯該拼裝車遭沒入已影響其生計等語
    ，縱然屬實，本院亦無法據以排除上開規定之適用。
四、綜上所述，原處分機關依道路交通管理處罰條例第12條第1
    項第2款、第2項及違反道路交通管理事件統一裁罰基準表之
    規定，裁處3,600元罰鍰，並沒入車輛，於法並無不合，異
    議人之異議為無理由，應予駁回。
據上論斷，應依道路交通事件處理辦法第18條，裁定如主文。
中    華    民    國   100    年    8     月    18    日
                  交通法庭            法  官  洪志賢
以上正本證明與原本無異。
如不服本裁定，應於裁定送達後五日內向本院提出抗告狀(須附
繕本 )。
中    華    民    國   100    年    8     月    18    日
                                      書記官  許億先